【裁判字號】    97,交上易,38
【裁判日期】    970227
【裁判案由】    過失傷害
【裁判全文】
臺灣高等法院刑事判決                97年度交上易字第38號
上  訴  人
即  被  告  甲○○
上列上訴人因過失傷害案件，不服臺灣臺北地方法院96年度交易
字第604 號，中華民國96年12月28日第一審判決（起訴案號：臺
灣臺北地方法院檢察署96年度偵字第16007 號），提起上訴，本
院判決如下：
    主  文
上訴駁回。
甲○○緩刑參年。
    事  實
一、甲○○受僱於臺北市○○區○○街181 號「有鑫實業有限公
    司」（下稱「有鑫公司」），擔任送貨司機，以駕駛自小貨
    車搬運貨物為業，為從事業務之人，於民國95年12月21日上
    午9 時20分許，駕駛「有鑫公司」所有車牌號碼：5B—0477
    號自用小貨車運送貨物，沿臺北市○○區○○街21巷北往南
    方向行駛，行經富陽街21巷、51巷無號誌交岔路口時，原應
    注意駕駛汽車，需注意車前狀況，並隨時採取必要之安全措
    施，且當時情形天候雨，有日間自然光線，路面鋪裝柏油、
    濕潤狀態、無缺陷、無障礙物，並無不能注意之情事，適乙
    ○○騎乘車號AFH—791號重型機車沿富陽街55巷東往西方向
    駛至該交岔路口，左方車未暫停讓右方車先行，甲○○竟未
    注意乙○○騎乘重型機車出現於其自小貨車左側前方，復未
    能採取必要之安全措施，致閃避不及，所駕駛自小貨車左前
    車頭因而與乙○○所騎乘重型機車之右側車身發生碰撞，致
    乙○○人車倒地，受有頭部外傷、腰部挫傷、腰椎第5 節疑
    骨折等傷害，嗣臺北市政府警察局信義分局交通分隊警員李
    晨龍據報前往處理，甲○○在現場向警員李晨龍承認為肇事
    人，自首犯罪並接受裁判。
二、案經乙○○訴由臺北市政府警察局信義分局報請臺灣臺北地
    方法院檢察署檢察官偵查起訴。
    事  實
一、上揭事實業據被告甲○○於警詢（見偵卷第15頁）、偵查（
    見偵卷第28至30頁）、原審審理中（見原審卷第19、23、2
    4頁）及本院行準備程序、審理中（見本院97年2月19行準備
    程序、97年2 月27審理筆錄），均坦承不諱，經核與告訴人
    乙○○於警詢（見偵卷第4至7頁）、偵查（見偵卷第28至30
    頁）、原審及本院97年2月19行準備程序、97年2月27審理中
    指訴情節相符，並有臺北醫學大學附設醫院95年12月21日乙
    診字第2128號診斷證明書（見偵卷第10頁）、臺北市政府警
    察局交通警察大隊道路交通事故初步分析研判表（見偵卷第
    11頁）、道路交通事故現場圖（見偵卷第13頁）、臺北市政
    府警察局信義分局交通分隊交通事故談話紀錄表（見偵卷第
    14、15頁）、臺北市政府警察局信義分局交通分隊道路交通
    事故補充資料表（見偵卷第16頁）、道路交通事故調查報告
    表(一)、(二)（見偵卷第18、19頁）、現場暨車輛受損照片（見
    偵卷第20至23頁）及臺北市政府警察局交通警察大隊96年10
    月23日北市警交大事字第09635230400 號函附臺北市○○○
    ○○道路交通事故肇事人自首情形紀錄表（見原審卷第16、
    17頁）等資料附卷足憑，足徵被告之自白與事實相符，應堪
    採信。綜上，
    本件事證明確，被告業務過失傷害犯行，堪以認定。
二、核被告所為係犯刑法第284條第2項前段之業務過失傷害罪，
    而本件車禍發生後，報案人未報明肇事人姓名，臺北市政府
    警察局信義分局交通分隊警員李晨龍前往現場處理時，被告
    在現場向警員承認為肇事人等情，有臺北市政府警察局交通
    警察大隊96年10月23日北市警交大事字第09635230400 號函
    附臺北市○○○○○道路交通事故肇事人自首情形紀錄表附
    卷足憑（見原審卷第16、17頁），堪認被告犯本罪後，在有
    偵查犯罪職權之機關未發覺犯人為何人前，即自首為肇事人
    ，且於事後接受審判，核符刑法第62條前段規定自首之要件
    ，爰依刑法第62條前段之規定，減輕其刑。
三、原審因依刑法第284條之1，刑法第284條第2項前段、第62條
    前段、第41 條第1項前段，刑法施行法第1條之1第1項、第2
    項前段，中華民國96年罪犯減刑條例第2 條第1項第3款、第
    7條、第9條規定，並審酌被告係「有鑫公司」送貨司機，駕
    駛自用小貨車運送貨物時，竟未注意車前狀況，並隨時採取
    必要之安全措施，導致系爭車禍發生，並使告訴人受有頭部
    外傷、腰部挫傷、腰椎第5 節疑骨折等傷害，傷勢非輕，然
    念告訴人就本件車禍之發生，亦有左方車未暫停讓右方車先
    行之疏失，被告犯後坦承犯行，態度良好，及其之品行、生
    活狀況、智識程度等一切情狀，以被告甲○○從事業務之人
    ，因業務上之過失傷害人，處有期徒刑4 月，並諭知易科罰
    金之折算標準，又以被告犯罪時間係在96年4 月24日之前，
    所犯非中華民國96年罪犯減刑條例第3 條所列之罪，符合減
    刑條件，依中華民國96年罪犯減刑條例第2 條第1項第3款減
    其宣告刑2分之1，因減為有期徒刑2 月，並諭知易科罰金之
    折算準，其認事用法，洵無不當，量刑亦屬妥適，被告上訴
    空言指摘原判決量刑過重而不當，非有理由，其上訴應予駁
    回。
四、被告前未曾因故意犯罪受有期徒刑以上刑之宣告，有本院被
    告前案紀錄表1 件在卷可稽，事後坦白犯行，且於本院行準
    備程序及審理中，已與告訴人和解，賠償其損害新台幣2 萬
    元，有筆錄在卷可考，經本刑之宣告，當已知警惕，無再犯
    之虞，本院認所宣告之刑，以暫不執行為適當，應予宣告緩
    行3年以啟自新。
據上論斷，應依刑事訴訟法第368條、刑法第74條第1 項第1款，
判決如主文。
本案經檢察官陳建昌到庭執行職務。
中    華    民    國    97    年    2     月    27    日
                  刑事第七庭審判長法  官  黃麗生
                                  法  官  許宗和
                                  法  官  江國華
以上正本證明與原本無異。
不得上訴。
                                  書記官  陳禹任
中    華    民    國    97    年    2     月    29    日
附錄本件論罪科刑法條：
中華民國刑法第284條
（過失傷害罪）
因過失傷害人者，處6月以下有期徒刑、拘役或5百元以下罰金，
致重傷者，處1 年以下有期徒刑、拘役或5百元以下罰金。
從事業務之人，因業務上之過失傷害人者，處1 年以下有期徒刑
、拘役或1千元以下罰金，致重傷者，處3年以下有期徒刑、拘役
或2千元以下罰金。


司法院資訊處製作；財團法人民間司法改革基金會備份。
